【裁判字號】    98,審交易,445
【裁判日期】    980826
【裁判案由】    公共危險
【裁判全文】
臺灣高雄地方法院刑事判決           98年度審交易字第445號
公  訴  人  臺灣高雄地方法院檢察署檢察官
被      告  丙○○
                    （現另案於臺灣高雄第二監獄執行中）
上列被告因公共危險案件，經檢察官提起公訴（98年度偵字第17
477 號），本院判決如下：
    主  文
丙○○犯不能安全駕駛動力交通工具罪，累犯，處有期徒刑柒月
。
    事  實
一、丙○○前因犯不能安全駕駛動力交通工具罪，經法院判處有
    期徒刑4 月確定，於民國94年7 月5 日易科罰金執行完畢。
    詎不知悔改，於98年6 月3 日18時飲酒後，已達不能安全駕
    駛動力交通工具之程度，雖明知自己業受酒精之影響，致平
    衡感、反應力及控制力降低，已不能安全駕駛動力交通工具
    ，竟猶然騎乘車牌號碼ULV-942 號輕型機車（下稱前開機車
    ）行駛於道路，途經高雄市○○○路與陽明路口之際，因未
    戴安全帽致為警攔查。員警因見丙○○有語無倫次、多話等
    疑似酒醉情事，進以酒精測試器測得丙○○吐氣中所含酒精
    濃度達每公升0.98毫克，復未能通過「單腳平衡」、「食指
    觸碰鼻尖」、「筆彙同心圓」等檢測，始查知上情。
二、案經高雄市政府警察局三民第二分局報請臺灣高雄地方法院
    檢察署檢察官偵查起訴。
    理  由
壹、證據能力方面：
一、非供述證據部分
    卷附現場照片2 張，乃係機械拍攝當時之現場情況並藉書面
    方式加以留存、呈現者，而照片內容與現場真實情狀2 者間
    之一致性，乃係透過機械方式資為保障，其間並不存在人對
    現實情狀知覺、記憶、表述等錯誤，復欠缺故為虛枉之疑慮
    ，故照片之性質非屬供述證據，本無傳聞法則之適用，再參
    諸卷內別無證據顯示該拍攝機械有何不精確之狀況，或照片
    有經偽、變造之情形，是應有證據能力；基於同一理由，卷
    附高雄市政府警察局酒精測定紀錄表，亦有證據能力。
二、供述證據部分
    刑法第185 條之3 案件測試觀察紀錄表、「單腳平衡」等五
    項檢測紀錄表，均經被告丙○○及檢察官同意作為證據使用
    ，本院審酌卷內並無事證顯示各該陳述之作成時、地與週遭
    環境，有何致令陳述內容虛偽、偏頗之狀況後，也認為適當
    ，依刑事訴訟法第159 條之5 第1 項之規定，為傳聞法則之
    例外，應有證據能力。
貳、實體方面：
一、訊據被告丙○○就其於98年6 月3 日18時飲酒後，猶騎乘前
    開機車行駛於道路，並於途經高雄市○○○路與陽明路口之
    際為警攔查，且經警進以酒精測試器測得吐氣中所含酒精濃
    度達每公升0.98毫克，復未能通過「單腳平衡」等檢測，固
    均不爭執，惟矢口否認其騎乘前開機車之時，已陷於不能安
    全駕駛動力交通工具之程度，並辯稱：我雖於騎車前曾飲酒
    ，但猶可安全駕駛，並未達不能安全駕駛動力交通工具之程
    度云云。經查：
(一)被告於98年6 月3 日18時飲酒後，騎乘前開機車途經高雄市
    ○○○路與陽明路口之際，因未戴安全帽為警攔查，且經警
    進以酒精測試器測得吐氣中所含酒精濃度達每公升0.98毫克
    ，復未能通過「單腳平衡」、「食指觸碰鼻尖」、「筆彙同
    心圓」等檢測各情，俱為被告坦言明確，且有現場照片2 張
    、高雄市政府警察局酒精測定紀錄表、刑法第185 條之3 案
    件測試觀察紀錄表、「單腳平衡」等五項檢測紀錄表等件在
    卷可稽，自均堪認定。
(二)呼氣酒精濃度達每公升0.55毫克者，平衡感、反應力、控制
    力等項均降低，肇事率為一般正常人之10倍，已達「不能安
    全駕駛」之標準，為本院本於職務上所知之事項，從而由被
    告吐氣中所含酒精濃度達每公升0.98毫克此一受測結果，原
    堪認被告斯時已因飲酒達不能安全駕駛動力交通工具之程度
    。再者，證人即為被告實施「單腳平衡」等五項檢測之員警
    乙○○於本院審理中證稱：我在為被告實施「單腳平衡」測
    試時，被告維持不到10秒鐘，無法達到維持30秒之合格標準
    ；至於「食指觸碰鼻尖」該項檢測，被告無法按指示以食指
    直接碰觸鼻尖，而是先碰觸到其他部位，經我再次提醒，才
    修正移置鼻尖；另「筆彙同心圓」部分，被告無法精確、穩
    定地將圓圈畫在指定範圍內等語綦詳，足見被告之平衡感、
    對指令之正確反應能力、對細部動作之控制能力等項，均已
    因酒精之影響而顯著低落，致無法順利完成「單腳平衡」30
    秒等常人於常態下可輕易完成之動作，遑論為追求安全性而
    需高度平衡感、反應力、控制力之駕駛行為？益徵被告自陷
    於不能安全駕駛動力交通工具之程度無訛，其空言否認，要
    非事實，不足採信。
(三)綜上，本件事證明確，被告已達不能安全駕駛動力交通工具
    之程度，卻猶然騎乘前開機車行駛於道路之犯行，至堪認定
    。
二、核被告所為，係犯刑法第185 條之3 不能安全駕駛動力交通
    工具罪，被告前因犯不能安全駕駛動力交通工具罪，經法院
    判處有期徒刑4 月確定，於94年7 月5 日易科罰金執行完畢
    一節，有臺灣高等法院被告前案紀錄表存卷足憑，被告於該
    徒刑執行完畢後，5 年以內故意再犯本案有期徒刑以上之罪
    ，應論以累犯，並加重其刑。
三、本院審酌被告除了前開構成累犯之前科紀錄外，尚曾3 度因
    不能安全駕駛動力交通工具犯行，經法院判處拘役或有期徒
    刑確定，卻不知悔改，猶在飲用酒類後、吐氣所含酒精成分
    高達每公升0.98毫克之情狀下，貿然騎車上路，已對一般用
    路大眾造成高度危險，而顯然漠視他人生命、身體、財產之
    安全，誠屬不該。又被告於偵、審程序，復屢屢空言否認自
    己已陷於不能安全駕駛動力交通工具之程度，顯見被告毫無
    悛悔真意等一切情狀，因認檢察官求予量處有期徒刑7 月，
    尚稱允當，爰量處如主文所示之刑。
據上論斷，應依刑事訴訟法第299 條第1 項前段，刑法第185 條
之3 、第47條第1 項，刑法施行法第1 條之1 第1 項，判決如主
文。
本案經檢察官甲○○到庭執行職務。
中    華    民    國    98    年    8     月    26    日
                  交通法庭    法  官  莊珮吟
以上正本證明與原本無異。
如不服本判決應於收受本判決後10日內向本院提出上訴書狀，並
應敘述具體理由，如未敘述上訴理由者，應於上訴期間屆滿後20
日內補提理由書狀於本院（均須按他造當事人之人數附繕本）「
切勿逕送上級法院」。
中    華    民    國    98    年    8     月    26    日
                              書記官  黃勤涵
◎附錄本案所犯法條：
《刑法第185 條之3 》
服用毒品、麻醉藥品、酒類或其他相類之物，不能安全駕駛動力
交通工具而駕駛者，處1 年以下有期徒刑、拘役或科或併科15萬
元以下罰金。
《刑法施行法第1 條之1 第1 項》
中華民國94年1 月7 日刑法修正施行後，刑法分則編所定罰金之
貨幣單位為新臺幣。


司法院資訊處製作；財團法人民間司法改革基金會備份。
